臺灣高雄地方法院刑事判決　　　　　　　96年度易字第3021號
公　訴　人　臺灣高雄地方法院檢察署檢察官
被　　　告　甲○○
上列被告因恐嚇案件，經檢察官提起公訴（96年度偵字第14341
號），本院判決如下：
    主  文
甲○○共同以加害財產之事，恐嚇他人致生危害於安全，處有期
徒刑肆月，減為有期徒刑貳月，如易科罰金，以新臺幣壹仟元折
算壹日。
    事  實
一、甲○○之友人即真實姓名年籍不詳之藍姓成年男子於民國95
    年2 、3 月間借款新臺幣（下同）40萬元予蒂皮屋咖啡生活
    館（位於高雄市新興區○○○路36巷6 號，下稱蒂皮屋）之
    經營人乙○○，因乙○○無力償還利息，於96年3 月中旬某
    日，甲○○與該藍姓成年男子基於恐嚇之犯意聯絡至蒂皮屋
    ，由甲○○出言向該店之合夥經營人乙○○、許櫰壬恫稱：
    「今天如果沒有給新臺幣6 萬元，就會砸店」等語，以此加
    害財產之事之言語致乙○○、許櫰壬心生畏懼，足生危害於
    安全。
二、案經許櫰壬訴由高雄地方法院檢察署檢察官偵查起訴。
    理  由
一、證據能力之認定：證人乙○○、許櫰壬於偵查中之具結證述
    ，經核並無顯不可信之情況，依刑事訴訟法第159 條之1 第
    2 項規定，應有證據能力；讓渡書1 紙，亦因被告及檢察官
    同意可作為證據使用，依刑事訴訟法第159 條之5 第1 項、
    第2 項之規定，本院審酌該證據作成之情況，認為適當，亦
    有證據能力。
二、訊據被告矢口否認有何恐嚇乙○○、許櫰壬之犯行，辯稱：
    伊向乙○○、許櫰壬盤店（即蒂皮屋），伊確實於96年3 月
    中旬有去該店與他們討論盤店的事情，但是伊1 個人去，沒
    有與藍先生一起去，伊沒有向乙○○、許櫰壬恫嚇：「今天
    如果沒有給新臺幣6 萬元，就會砸店」等語，況且伊既然要
    盤店怎麼可能說要砸店云云，惟查：(一)證人許櫰壬於偵訊時
    具結證稱：伊與許鳳珠共同經營蒂皮屋，伊沒有要將蒂皮屋
    讓渡予被告，是乙○○向一名藍姓男子借40萬元，借來的錢
    伊與乙○○一起用，且乙○○有簽發2 張面額共46萬元之支
    票給藍姓男子，借錢之利息以10天為1 期，1 期6 萬元計算
    ，藍姓男子說簽讓渡書只是一個形式，作為借款的擔保，簽
    該協議書時，被告也有在場等語，核與乙○○於偵訊時稱：
    伊向藍姓男子借40萬元，利息是10天為1 期，1 期6 萬元計
    算，伊有簽發2 張面額共46萬元之支票給藍姓男子，簽讓渡
    書只是作為借款的擔保等語，就借貸之款項、利息之計算、
    簽讓渡書之原因及簽發面額共46萬元之支票2 張等細節事項
    均相符合，應非虛妄，是以乙○○確實有向藍姓男子借款40
    萬元，而以讓渡書作為借款之擔保等情，應堪以認定。(二)證
    人許櫰壬於偵訊時具結證稱：借款20天後，被告與藍姓男子
    到伊店內要錢，伊與乙○○無力償付6 萬元利息，被告就說
    「今天如果沒有給新臺幣6 萬元，就會砸店」，讓伊非常害
    怕等語，核與證人乙○○於偵訊時具結證稱：被告與藍姓男
    子來店內要錢時，被告有說如果不還錢就要砸店等語相符一
    致，且藍姓男子既與證人乙○○存有債務糾紛，被告與藍姓
    男子一同至蒂皮屋催討債務，且被告出言恫稱「今天如果沒
    有給新臺幣6 萬元，就會砸店」等語亦非毫無動機可言，從
    而證人許櫰壬、乙○○之證詞應堪予採信，足認被告確有以
    加害財產之事恐嚇乙○○、許櫰壬。被告雖以前詞置辯，惟
    被告並無向乙○○盤店，業經本院認定如前，其以此為辯，
    並不可採，其辯稱只有到店內與乙○○、許櫰壬討論盤店之
    情形，並未出言恐嚇，顯係事後卸責之詞，不足採信。本件
    事證明確，被告恐嚇許櫰壬、乙○○之犯行應堪認定。
三、核被告所為，係犯刑法第305 條之恐嚇危害安全罪。被告與
    真實姓名年籍不詳之藍姓成年男子就上開恐嚇犯行有犯意聯
    絡及行為分擔，為共同正犯。被告以一個恐嚇行為，同時對
    於許櫰壬、乙○○恐嚇，係一行為觸犯數個構成要件相同之
    罪名，為想像競合犯，應依刑法第55條從一重之恐嚇危害安
    全罪處斷。爰審酌被告恐嚇被害人許櫰壬、乙○○還債，行
    徑囂張，目無法紀，事後又設詞狡飾，否認犯行，犯罪後態
    度不佳，本應重懲不貸，惟念及其無前科紀錄，有臺灣高等
    法院被告前案紀錄表1 份在卷可查，素行尚可，及其犯罪之
    動機、目的等一切情狀，量處如主文所示之刑。又查被告犯
    罪行為時間，係在96年4 月24日以前，核符中華民國96年罪
    犯減刑條例第2 條第1 項第3 款之規定，應減其宣告刑2 分
    之1 ，並諭知易科罰金之折算標準。
據上論斷，應依刑事訴訟法第299 條第1 項前段，刑法第305 條
、第55條、第41條第1 項前段，刑法施行法第1 條之1 ，中華民
國96年罪犯減刑條例第2 條第1 項第3 款、第7 條，判決如主文
。
中　　華　　民　　國　　96　　年　　12　　月　　31　　日
                刑事第十庭   審判長  法　官  何秀燕
                                     法  官  林揚奇
                                     法  官  顏銀秋
上正本證明與原本無異。
如不服本判決，應於送達後10日內，向本院提出上訴狀。
中　　華　　民　　國　　96　　年　　12　　月　　31　　日
                                     書記官  董明惠
論罪科刑法條：
刑法第305條
以加害生命、身體、自由、名譽、財產之事，恐嚇他人致生危害
於安全者，處2 年以下有期徒刑、拘役或3 百元以下罰金。
